【裁判字號】    99,毒抗,924
【裁判日期】    991019
【裁判案由】    聲請觀察勒戒
【裁判全文】
臺灣高等法院臺中分院刑事裁定         99年度毒抗字第924號
抗  告  人
即  被  告  甲○○
上列抗告人因聲請觀察勒戒案件，不服臺灣臺中地方法院中華民
國99年8月19日裁定（99年度毒聲字第673號）提起抗告，本院裁
定如下：
    主  文
抗告駁回。
    理  由
一、聲請意旨略以：被告甲○○基於施用第一級、第二級毒品之
    犯意，於民國（下同）99年1月間某日，在臺中縣大里市某
    汽車旅館內，非法施用第一級毒品海洛因及第二級毒品甲基
    安非他命各1次。嗣於99年4月10日經警通知到場並經其同意
    採集其頭髮送驗而查獲。上揭事實，業據被告於檢察官偵查
    中坦承不諱，且被告為警查獲經採頭髮送驗，結果顯示其於
    3個月內曾施用毒品海洛因及甲基安非他命，有中山醫學大
    學附設醫院檢驗科藥物檢測中心毛髮檢驗結果報告1紙附卷
    可稽，被告確有施用第一級毒品海洛因、第二級毒品甲基安
    非他命之事實。爰依毒品危害防制條例第20條第1項及觀察
    勒戒處分執行條例第3條第1項，聲請裁定令被告入勒戒處所
    觀察、勒戒云云。
二、原裁定意旨略以：被告之毛髮經檢驗結果，判定應於3個月
    內，曾經使用過安非他命及海洛因2種毒品，此有中山醫學
    大學附設醫院檢驗科藥物檢測中心毛髮檢驗結果報告1紙附
    於警卷可查，足認其於偵查中所述為實，被告確實於員警採
    集頭髮之日回溯3個月內曾施用第一級、第二級毒品無疑，
    是以本件聲請並無不合，應予准許云云。
三、按犯施用第一級、第二級毒品之罪者，檢察官應聲請法院裁
    定令被告入戒治處所觀察、勒戒，其期間不得逾2月，毒品
    危害防制條例第20條第1項定有明文。經查：本件抗告人即
    被告（下稱被告）甲○○於上開時地施用第一級毒品海洛因
    及第二級毒品甲基安非他命之事實，業據被告於偵查時供認
    不諱，且其於99年4月10日為警採集其毛髮後，送請中山醫
    學大學附設醫院檢驗科藥物檢測中心，以氣相層析質譜儀（
    GC/MS）檢驗結果，檢出甲基安非他命（52pg/mg）、6-乙醯
    嗎啡（73pg/mg）及嗎啡（608pg/mg），認被告應於3個月內
    曾經使用過甲基安非他命及海洛因等2種毒品，有該院於99
    年6月16日所出具之毛髮檢驗結果報告1份附卷可稽，益見被
    告於99年1月間某日確有施用甲基安非他命及海洛因等2種毒
    品無疑。至被告抗告意旨雖指稱其並無前科紀錄，且其丈夫
    已入監服刑，現尚有3個小孩需要撫養，而其父母年紀已大
    ，無法幫忙照顧小孩，故請能從輕發落，不要觀察勒戒云云
    。惟經核此均非審酌應否裁定觀察勒戒之要件，且原裁定依
    憑上開規定裁定令被告入勒戒處所施以觀察勒戒，於法洵屬
    有據。被告抗告意旨執上開理由指摘原裁定不當，並無理由
    ，應予駁回。
四、據上論結，應依刑事訴訟法第412條，裁定如主文。
中    華    民    國    99    年    10    月    19    日
            刑事第八庭  審判長法  官  羅  得  村
                              法  官  簡  源  希
                              法  官  劉  榮  服
以上正本證明與原本無異。
不得再抗告。
                              書記官  江  玉  萍
中    華    民    國    99    年    10    月    19    日

司法院資訊處製作；財團法人民間司法改革基金會備份。
